【裁判字號】    98,訴,402
【裁判日期】    980424
【裁判案由】    違反毒品危害防制條例
【裁判全文】
臺灣臺南地方法院刑事判決               98年度訴字第402號
公  訴  人  臺灣臺南地方法院檢察署檢察官
被      告  甲○○
                    現於臺灣臺南監獄臺南分監執行中
上列被告因違反毒品危害防制條例案件，經檢察官提起公訴（98
年度毒偵字第87號），被告於準備程序中為有罪之陳述，經本院
合議庭裁定由受命法官獨任以簡式審判程序審理，判決如下：
    主  文
甲○○施用第一級毒品，累犯，處有期徒刑玖月，扣案第一級毒
品海洛因壹包（驗餘合計淨重零點肆零肆公克）及其外包裝袋壹
個，均沒收銷毀之；又施用第二級毒品，累犯，處有期徒刑捌月
，扣案第二級毒品甲基安非他命貳包（毛重各為零點肆貳公克及
零點肆參公克）及其外包裝袋貳個，均沒收銷毀之，扣案吸食器
壹組，沒收之。應執行有期徒刑壹年貳月。扣案第一級毒品海洛
因壹包（驗餘合計淨重零點肆零肆公克）及其外包裝袋壹個及第
二級毒品甲基安非他命貳包（毛重各為零點肆貳公克及零點肆參
公克）及其外包裝袋貳個，均沒收銷毀之，扣案吸食器壹組，沒
收之。
    事實及理由
一、按除被告所犯為死刑、無期徒刑、最輕本刑為3年以上有期
    徒刑之罪或高等法院管轄第一審案件者外，於法院行準備程
    序進行中，被告先就被訴事實為有罪之陳述時，審判長得告
    知被告簡式審判程序之旨，並聽取當事人、代理人、辯護人
    及輔佐人之意見後，裁定進行簡式審判程序；又第一審簡式
    審判得不行合議審判，刑事訴訟法第273條之1第1項及第284
    條之1分別定有明文。查本件被告被訴施用第一級及第二級
    毒品，乃除死刑、無期徒刑、最輕本刑為3年以上有期徒刑
    以外之罪，其於本院就被訴事實為有罪之陳述，經告知簡式
    審判程序之旨，並聽取公訴人、被告之意見後，本院認為適
    宜進行簡式審判程序，依刑事訴訟法第273條之2、第159條
    第2項之規定，不適用傳聞法則有關限制證據能力之相關規
    定；並得依同法第310條之2準用第454條之規定製作略式判
    決書，合先敘明。
二、犯罪事實均引用起訴書（如附件）所載。
三、前項犯罪事實，有下列事證足資證明：
  (一)被告於警詢、偵查及本院審理時之自白。
  (二)高雄市立凱旋醫院97年12月30日出具之濫用藥物成品檢驗鑑
    定書一紙。
  (三)詮昕科技股份有限公司98年1月12日出具之濫用藥物尿液檢
    驗報告一紙。
  (四)臺南市警察局第六分局調查涉嫌毒品案送驗尿液及年籍對照
    表一紙。
  (五)臺南市警察局第六分局搜索扣押筆錄及扣押物品目錄表各一
    紙。
  (六)臺南市警察局第六分局查獲涉案毒品初步檢驗報告書二份。
  (七)扣案毒品照片二張。
  (八)臺灣高等法院被告前案紀錄表、臺灣高等法院在監在押紀錄
    表、臺灣臺南地方法院檢察署刑案資料查註紀錄表、全國施
    用毒品案件紀錄表、受觀察勒戒人毒品及前科紀錄簡表及矯
    正簡表各一份。
四、查海洛因屬毒品危害防制條例第2條第2項第1款所列之第一
    級毒品；甲基安非他命屬毒品危害防制條例第2條第2項第2
    款所列之第二級毒品。故被告先後施用海洛因及甲基安非他
    命，核其所為，係犯毒品危害防制條例第10條第1項、第2項
    之施用第一級、第二級毒品罪。被告所犯上開二罪間，犯意
    各別，構成要件互異，行為互殊，應予分論併罰。至被告因
    供自己施用而持有上開毒品之低度行為，已為施用毒品之高
    度行為所吸收，不另論罪，併予敘明。又被告前有如犯罪事
    實所載之刑罰執行紀錄，其於有期徒刑執行完畢後，五年內
    故意再犯本件二次犯行，均應依刑法第47條第1項規定論以
    累犯，並加重其刑。爰審酌被告已四度因施用毒品而遭查獲
    ，並曾經二度遭判處有期徒刑並執行完畢，仍未見警惕，惟
    犯後均已坦認犯行，態度良好，且單純施用毒品究屬對自我
    身心健康之自戕行為，尚未嚴重破壞社會秩序、侵害他人權
    益等一切情狀，分別量處如主文所示之刑，並定應執行之刑
    ，以昭炯戒。扣案之第一級毒品海洛因一包（驗餘合計淨重
    0.404公克）及第二級毒品甲基安非他命二包（毛重各為0.4
    2公克及0.43公克）屬查獲之毒品，應依毒品危害防治條例
    第18條第1項前段之規定，沒收銷毀之。上開毒品之外包裝
    因殘留有微量毒品而無法析離，亦應依毒品危害防治條例第
    18條第1項前段，併予沒收銷毀之。另扣案吸食器一組，係
    被告所用供吸食甲基安非他命毒品之用，業據被告供明在卷
    ，爰依法宣告沒收。
據上論斷，應依刑事訴訟法第273條之1第1項、第299條第1項前
段、第310條之2、第454條第2項，毒品危害防制條例第10條第1
項、第2項、第18條第1項前段，刑法第11條前段、第38條第1項
第2款、第47條第1項、第51條第5款，判決如主文。
本案經檢察官乙○○到庭執行職務。
中    華    民    國    98    年    4     月    24    日
                  刑事第七庭    法  官  鄧希賢
以上正本證明與原本無異。
如不服本判決應於收受本判決後10日內向本院提出上訴書狀，並
應敘述具體理由。如未敘述上訴理由者，應於上訴期間屆滿後20
日內向本院補提理由書狀（均須按他造當事人之人數附繕本）「
切勿逕送上級法院」。
                                書記官  林怡芳
中    華    民    國    98    年    4     月    24    日
附錄本案論罪科刑法條全文：
毒品危害防制條例第十條
施用第一級毒品者，處六月以上五年以下有期徒刑。
施用第二級毒品者，處三年以下有期徒刑。


司法院資訊處製作；財團法人民間司法改革基金會備份。
